【裁判字號】    89,訴,431
【裁判日期】    890308
【裁判案由】    清償借款
【裁判全文】
臺灣臺北地方法院民事判決  八十九年度訴字第四三一號
    原      告  新光人壽保險股份有限公司
                              .
    法定代理人  甲○○      住台北市中正區○○○路○段六六號卅九樓
    訴訟代理人  丙○○      住.
    被      告  乙○○      住.
右當事人間請求給付借款事件，本院判決如左：
    主    文
被告應給付原告新台幣壹佰捌拾貳萬壹仟肆佰陸拾柒元，及自民國八十八年七月二十
九日起至清償日止，按年息百分之九點三七五計算之利息，並自民國八十八年八月二
十九日起至清償日止，按上開利率百分之二十計付違約金。
訴訟費用由被告負擔。
    事    實
甲、原告方面：
一、聲明：如主文第一項所示。
二、陳述：訴外人鍾台英以其所有之不動產設定最高限額抵押權與原告，並以被告為
    連帶保證人，於民國八十四年十月六日向原告借用新台幣（下同）三百六十萬元
    ，約定利息按年息百分之九點三七五計算，逾期清償在六個月以內者，按上開利
    率百分之十，超過六個月者，超過部份按上開利率百分之二十計付違約金，借款
    期限自八十四年十一月十七日起至一百零四年十一月十七日止，按月給付本息。
    詎鍾台英僅繳納本息至八十六年五月十九日即拒不續繳，經原告依法實行抵押權
    聲請拍賣抵押物清償，計算債權金額至八十八年七月二十八日止，並依抵押權設
    定契約書其他約定事項第九條之約定，分配金額依序抵償違約金、利息及本金之
    結果，仍不足如聲明所示之金額，為此依消費借貸及連帶保證契約提起本件訴訟
    。
三、證據：提出借據、約定書、保證書、抵押權設定契約書及臺灣屏東地方法院民事
          執行處八十七年度執字第八七○號執行金額計算書分配表。
乙、被告方面：
一、聲明：駁回原告之訴。
二、陳述略稱：
（一）被告係原告公司之員工，其與鍾台英並無任何親戚關係，被告之所以擔任本件
      貸款之連帶保證人，係為維持保險客戶關係並為原告爭取放款業務，原告未限
      制員工為爭取業績而為客戶作保在先，又追償被告於后，希原告能多體恤員工
      。
（二）自認上開約定書、借據之簽名為真正。
    理    由
一、本件原告主張之事實，已據其提出借據、約定書、保證書、抵押權設定契約書及
    臺灣屏東地方法院民事執行處八十七年度執字第八七○號執行金額計算書分配表
    為證，核屬相符，且為被告所不爭執，自堪信為真實。
二、被告雖辯稱：其與鍾台英並無任何親戚關係，被告之所以擔任本件貸款之連帶保
    證人，係為維持保險客戶關係並為原告爭取放款業務等語，惟保證者，乃當事人
    約定，一方於他方之債務人不履行債務時，由其代負履行責任之契約，民法第七
    百三十九條定有明文，被告之上揭抗辯與保證契約之成立無涉，仍應依上開規定
    負保證之責。
三、從而，原告依消費借貸及連帶保證契約請求被告給付如主文所示之金額，為有理
    由，應予准許。
丙、結論：
    本件原告之訴為有理由，依民事訴訟法第七十八條，判決如主文。
中      華      民      國    八十九    年      三      月      八      日
                                民事第三庭法      官  陳邦豪
右為正本係照原本作成
如對本判決上訴，須於判決送達後廿日內向本院提出上訴狀
中      華      民      國    八十九    年      三      月      八      日
                                          法院書記官  梁添勝


司法院資訊處製作；財團法人民間司法改革基金會備份。
